hu: Elektronika > Elektronikai kiegészítők > Memóriakiegészítők: Memóriakártya-címkék; Memóriatokok; Memóriatokok
en: Electronics > Electronics Accessories > Memory Accessories: Memory Card Labels; Memory Cases; Memory Sleeves
vi: Thiết bị điện tử > Phụ kiện thiết bị điện tử > Phụ kiện bộ nhớ: Nhãn thẻ bộ nhớ; Vỏ bảo vệ bộ nhớ; Túi bộ nhớ
da: Elektronik > Elektronik – tilbehør > Hukommelse – tilbehør: Hukommelseskort – etiketter; Hukommelse – æsker; Hylstre til hukommelseskort
es: Electrónica > Accesorios electrónicos > Accesorios para memorias: Etiquetas de tarjeta de memoria; Fundas tarjetas memoria; Fundas para tarjetas de memoria
nb: Elektronikk > Elektronikktilbehør > Minnetilbehør: Minnekortetiketter; Minnevesker; Minnekortetuier
pl: Elektronika > Akcesoria elektroniczne > Akcesoria do nośników pamięci: Etykiety kart pamięci; Futerały na nośniki pamięci; Rękawki na kartę pamięci
sl-SI: Elektronika > Elektronski dodatki > Dodatki za pomnilnike: Nalepke za pomnilniške kartice; Ohišja za pomnilnik; Torbice za pomnilniške kartice
nl: Elektronica > Accessoires voor elektronica > Geheugenaccessoires: Geheugenkaart labels; Geheugenbehuizingen; Geheugen sleeves
de: Elektronik > Elektronisches Zubehör > Speicherkartenzubehör: Speicherkarten-Etiketten; Speicherkartenetuis; Speicherhüllen
hr-HR: Elektronika > Pribor za elektroniku > Dodaci za memoriju: Naljepnice za memorijske kartice; Kutije za memoriju; Folije za memoriju
bg-BG: Електроника > Аксесоари за електроника > Аксесоари за памет: Етикети за карта памет; Калъфи за памет; Калъфи за памет
ko: 전자기기 > 전자기기 부대용품 > 메모리 부대용품: 메모리 카드 라벨; 메모리 케이스; 메모리 슬리브
sk-SK: Elektronika > Elektronické príslušenstvo > Príslušenstvo k pamäťovým médiám: Štítky pamäťových kariet; Puzdrá na pamäťové médiá; Púzdra na pamäť
zh-CN: 电子产品 > 电子配件 > 内存配件: 存储卡标签; 存储卡盒; 存储卡套
ro-RO: Electronice > Accesorii electronice > Accesorii memorie: Etichete pentru carduri de memorie; Carcase memorie; Plicuri pentru memorie
lt-LT: Elektronika > Elektronikos priedai > Atmintinių priedai: Atminties kortelių etiketės; Atmintinių dėklai; Atminties laikmenų įmautės
pt-PT: Eletrónica > Acessórios eletrónicos > Acessórios de memória: Etiquetas para cartões de memória; Estojos de memória; Capas para memória
sv: Elektronik > Elektroniktillbehör > Minnestillbehör: Minneskortsetiketter; Minnesfodral; Minnesfodral
it: Elettronica > Accessori dispositivi elettronici > Accessori per memoria: Etichette delle schede di memoria; Custodie memoria; Custodie della memoria
tr: Elektronik > Elektronik Alet Aksesuarları > Bellek Kartı Aksesuarları: Bellek Kartı Etiketleri; Bellek Kartı Kutuları; Bellek Kılıfları
fi: Elektroniikka > Sähkötarvikkeet > Muistivälineet: Muistikorttitarrat; Muistikorttikotelot; Muistikotelosuojat
el: Ηλεκτρονικά > Αξεσουάρ ηλεκτρονικών συσκευών > Αξεσουάρ μνήμης: Ετικέτες κάρτας μνήμης; Θήκες μνήμης; Θήκες προστασίας μνήμης
ru: Электроника > Аксессуары для электроники > Аксессуары для карт памяти: Ярлыки для карт памяти; Кейсы для карт памяти; Чехлы для карт памяти
cs: Elektronika > Elektronika – příslušenství > Paměti – příslušenství: Štítky na paměťové karty; Pouzdra na paměti; Obaly na paměťové karty
th: อิเล็กทรอนิกส์ > อุปกรณ์อิเล็กทรอนิกส์ > อุปกรณ์หน่วยความจำ: ป้ายกำกับการ์ดความจำ; กระเป๋าใส่หน่วยความจำ; ซองใส่การ์ดความจำ
fr: Appareil électronique > Accessoires électroniques > Accessoires de mémoire: Étiquettes pour cartes mémoire; Étuis pour cartes mémoire; Pochettes pour cartes mémoire
zh-TW: 電子器材 > 電子配件 > 記憶裝置配件: 記憶卡標籤; 記憶卡/裝置保護盒; 記憶卡保護套
pt-BR: Eletrônicos > Acessórios para eletrônicos > Acessórios para memória: Etiquetas para cartão de memória; Gabinetes de memória; Capas protetoras para memória
ja: 電子機器 > 電気製品関連用品・PC周辺機器 > メモリ関連用品: メモリーカードラベル; メモリケース; メモリーカードスリーブ